台灣台中地方法院刑事判決　　　　　　　　　　　九十三年度中簡上字第四二八號
　　上　訴　人　臺灣臺中地方法院檢察署檢察官
　　被　　　告　丁○○
右列上訴人因被告竊盜案件，不服本院台中簡易庭九十三年度中簡字第一六五九號中
華民國九十三年七月十四日第一審判決（聲請簡易判決處刑書案號：台灣台中地方法
院檢察署九十三年度偵字第一○五五九號），提起上訴，並經台灣彰化地方法院檢察
署檢察官移請併案審理（九十三年度偵字第四一四一號、九十三年度偵字第四六○六
號），本院管轄合議庭逕為第一審判決如左：
    主    文
原判決撤銷。
丁○○連續竊盜，累犯，處有期徒刑玖月。扣案之機車鑰匙壹支，沒收。
    事    實
一、丁○○素行不佳，前曾犯違反毒品危害防制條例、詐欺等罪，其中於民國（下同
    ）九十一年間所觸犯違反毒品危害防制條例罪，經本院判處有期徒刑七月確定，
    並於九十二年十一月六日因縮短刑期執行完畢，詎仍不知悔改。丁○○復基於意
    圖為自己不法所有之概括犯意，連續於九十三年五月二十七日上午九時三十分許
    在彰化縣彰化市○○路之「彰化基督教醫院」八樓八八○號病房Ａ床床頭處下手
    竊取丙○○置於該處之黑色皮包一只（內有重型機車駕照、健保卡、博元婦產科
    掛號證、彰化縣公共圖書館借書證、名佳美生活館會員卡、合作金庫提款卡各一
    張、0000－000000號行動電話一具、一千元紙鈔一張等物），得手後
    ，隨即離去。丁○○旋於同日下午十五時許在彰化縣彰化市○○路五二二號二樓
    之「迪古拉網咖休閒遊議場」內，經警臨檢盤查，查得丙○○前開遭竊之物品而
    查獲。丁○○復連續於同年六月五日上午十一時四十分許，行經台中市○區○○
    路八十二號甲○○之住處，見該處後門未關有機可趁，竟再基於前述意圖為自己
    不法之所有之概括犯意，侵入甲○○住處（侵入住宅部分未據告訴），竊取甲○○之女許瑋倫所有置於書桌上之行動電話一支（門號為0000－000000
    、廠牌為摩托羅拉Ｃ五五０式），得手後欲離去時，為甲○○發現報警再次查獲
    。丁○○又於同年六月九日晚上二十二時許在台中市○○區○○路與梅川東路交
    叉路口附近以其所有自備之機車鑰匙一支竊取乙○○所有置於該處之車牌號碼Ｙ
    Ｊ─四七○二號自小客車一輛，得手後即駕駛離去供己代步之用。嗣於同年月十
    五日下午十七時許在彰化縣埔鹽鄉○○路十九號前，為警三度查獲，並扣得前開
    其所有自備竊車犯罪所用之機車鑰匙一支。
二、案經台中市警察局第三分局報請台灣台中地方法院檢察署檢察官偵查後，聲請以
    簡易判決處刑，並經彰化縣警察局彰化分局、溪湖分局分別報請台灣彰化地方法
    院檢察署檢察官移請併案審理。
    理    由
一、訊據被告丁○○對於右揭事實坦承不諱，核與被害人丙○○、甲○○、乙○○等
    人所指訴及證人周振雄所證述之情節相符，並有扣案如事實欄所載之被告丁○○
    所有自備竊車犯罪所用之機車鑰匙一支，及彰化縣警察局彰化分局在前開「迪古
    拉網咖休閒遊議場」內實施臨檢之現場紀錄、扣押筆錄、扣押物品目錄表、被害
    人丙○○立具之贓物認領保管收據、現場相片一紙、被害人甲○○立具之贓物認
    領保管收據、現場圖各一份、現場相片三幀、被害人乙○○立具之贓物認領保管
    收據、被害人乙○○前揭車牌號碼ＹＪ─四七○二號自小客車之車輛車牌失竊資
    料個別查詢報表各一份、相片二幀等在卷足資佐證，足認被告丁○○自白核與事
    實相符，應堪採信，事證至臻明確，被告丁○○犯行洵堪認定。
二、核被告丁○○所為，係犯刑法第三百二十條第一項之竊盜罪。被告丁○○所為前
    開數行為，時間緊接，犯罪構成要件又復相同，顯係基於概括之犯意為之，為連
    續犯，爰依刑法第五十六條之規定以一罪論，並加重其刑。公訴人移請併案審理
    部分與聲請簡易判決處刑書論罪科刑部分為連續犯，屬裁判上一罪關係，依審判
    不可分之原則，亦為起訴效力所及，自為本院審理論究範圍，併予敘明。被告丁○○前於九十一年間觸犯違反毒品危害防制條例罪，經本院判處有期徒刑七月確
    定，並於九十二年十一月六日因縮短刑期執行完畢，此有台灣台中地方法院檢察
    署刑案資料查註紀錄表一份在卷可按，五年以內再犯本件有期徒刑以上之罪，為
    累犯，應依刑法第四十七條規定遞予加重其刑。原審認被告丁○○罪證明確，而
    予以論罪科刑，固非無據，惟被告丁○○先後於前揭時地分別竊取被害人丙○○
    、乙○○所有前開黑色皮包及自小客車為警查獲之犯罪事實，因與原犯罪事實有
    連續犯關係，原審未及審理，容有未洽，檢察官就此部分提起上訴為有理由，自
    應由本院撤銷改判。爰審酌被告丁○○犯罪之動機、目的、手段、品行不佳，詳
    如前述，此有台灣台中地方法院檢察署刑案資料查註紀錄表一份在卷可按，素行
    不良，且被告正值青年，竟不思以己力賺取財物，連續為本件財產犯罪，對他人
    財產安全危害甚鉅，惡性非輕，惟念及被告犯罪後坦認罪愆，頗具悔意，然犯罪
    後迄今仍未與被害人丙○○、甲○○、乙○○等達成民事和解，取得諒解等一切
    情狀，量處如主文所示之刑，以資懲儆。扣案之機車鑰匙一支，為被告丁○○供
    犯罪所用之物，且屬被告所有，爰依法併予宣告沒收之。
三、按檢察官聲請以簡易判決處刑之案件，經法院認為有第四百五十一條之一第四項
    但書之情形者，應適用通常訴訟程序審判之，刑事訴訟法第四百五十二條定有明
    文；且對於簡易判決之上訴，準用刑訴法第三編第一章及第二章之規定，管轄第
    二審之地方法院合議庭受理簡易判決上訴案件，應依通常程序審理。其認案件有
    刑訴法第四百五十二條之情形者，應撤銷原判決，逕依通常程序為第一審判決，
    法院辦理刑事訴訟簡易程序案件應行注意事項第十四項亦有規定。查本案審判中
    發現被告尚有其他具裁判上一罪即併案部分之犯罪事實，足認被告所犯之罪不合
    刑事訴訟法第四百四十九條所定得以簡易判決處刑之案件，且本院認定之犯罪事
    實顯然與檢察官據以求處罪刑之事實不符，而有刑事訴訟法第四百五十一條之一
    第四項但書第一款及第二款前段之情形，依前揭法律規定，原審乃屬誤用簡易處
    刑程序，應由本院合議庭逕依通常程序審理後，而為第一審之判決，檢察官或被
    告如不服本判決，仍得於法定上訴期間內，向管轄之第二審法院提起上訴，附此
    敘明。
據上論斷，依刑事訴訟法第四百五十五條之一第一項、第三項、第四百五十二條、第
四百五十一條之一第四項但書第一款、第二款前段、第三百六十九條第一項前段、第
三百六十四條、第二百九十九條第一項前段、刑法第五十六條、第三百二十條第一項
、第四十七條、第三十八條第一項第二款、罰金罰鍰提高標準條例第一條前段，判決
如主文。
中      華      民      國    九十三    年     十二     月    二十九    日
                                        臺灣臺中地方法院刑事第八庭
                                            審判長法官  朱  光  國
                                                  法官  吳  崇  道
                                法官  洪  俊  誠
右正本證明與原本無異。
不得上訴。
                                                書記官
中      華      民      國    九十三    年     十二     月    二十九    日
附錄論罪科刑實體法條文：
刑法第三百二十條（普通竊盜罪、竊佔罪）：
意圖為自己或第三人不法之所有，而竊取他人之動產者，為竊盜罪，處五年以下有期
徒刑、拘役或五百元以下罰金。
(罰金部份業經提高十倍為五千元)
意圖為自己或第三人不法之利益，而竊佔他人之不動產者，依前項之規定處斷。
前二項之未遂犯罰之。
